臺灣新竹地方法院民事判決　94年度親字第26號
原　　　告　甲○○
訴訟代理人　邱鎮北律師
複　代理人　章世鴻
被　　　告　乙○○
兼上一人之　丙○○
法定代理人　　　　　民國54年.
上列當事人間請求否認子女事件，於民國94年6月10日言詞辯論
終結，本院判決如下：
    主  文
確認被告乙○○非原告與被告丙○○之婚生子女。
訴訟費用由被告負擔。
    事實及理由
壹、原告起訴主張：緣原告甲○○與被告丙○○雖於民國（下同
    ）82年4月2日結婚，惟於84年初，被告丙○○即無故離家出
    走，未與原告同居生活。嗣雖經原告訴請被告丙○○履行同
    居義務，並經臺灣桃園地方法院86年度婚字第633號判決被
    告應履行同居確定，惟仍未被告丙○○置理。其後，原告訴
    請離婚，亦經臺灣桃園地方法院於87年4月26日以87年度婚
    字第646號判決淮予離婚，並於同年6月6日確定在案。嗣原
    告與被告丙○○於離婚判決確定後，被告丙○○旋於87年11
    月2日產下一子即被告乙○○，而原告直至94年5月10日因被
    告乙○○欲申報出生登記始知悉上情。由於被告丙○○懷孕
    當時二人早已未同居生活，故被告乙○○顯非被告丙○○自
    原告處受胎所生，故為此爰依法於法定期間內提起本訴等語
    。並聲明求為判決如主文所示。
貳、被告則辯稱：查被告乙○○並不是原告所生的，而原告也是
    因為被告乙○○最近要讀書，欲入戶口時才知道等語資為抗
    辯。
參、得心證之理由：
一、按從子女出生日回溯第181日起至第302日止為受胎期間；妻
    之受胎，係在婚姻關係存續中者，推定其所生子女為婚生子
    女，惟此推定如夫妻之一方能證明妻非自夫受胎者，得於知
    悉子女出生之日起，1年內提起否認之訴，民法第1062條第1
    項、第1063條分別定有明文。
二、經查，被告乙○○係被告丙○○非自原告處受胎所生之子乙
    節，經本院依職權函請財團法人長庚紀念醫院林口分院對被
    告乙○○、訴外人陳信良之親子關係進行鑑定後，據函覆表
    示：「不能排除陳信良與乙○○的親子關係。累積親子關係
    係數（CPI）分別為1,735.52。就是說『陳信良是乙○○的
    親生父親』這一個可能性與『任何中國男人偶然具有乙○○
    的親生父親所必須具備的基因半型（Obligatory genes）』
    這一個可能性相比，大約為1,735.52倍。親子關係概率（PP
    ）為99.9424％。也就是說陳信良與乙○○之父子關係確定
    率為99.9424％。因此『陳信良是乙○○的親生父親』這一
    個假設由此次測驗已實務上可以證實」等情，核與原告所陳
    情節相符，有該醫院林口分院94年5月19日親子鑑定報告書
    在卷可按，故原告上開主張，自堪信為真實。又據原告提出
    被告乙○○戶籍謄本所載「94年6月9日申登」等情，及被告
    丙○○到庭供承「因被告乙○○最近要讀書，欲入戶口時，
    原告才知道。」等語，顯見原告確係於94年5月間知悉被告
    乙○○出生之事　有該戶籍謄本及本院94年6月8日言詞辯論
    筆錄在卷可按，而本件原告既係於94年5月間始知悉被告乙
    ○○出生之事，則原告於94年5月17日提起本件訴訟，自未
    逾越民法第1063第2項所規定應於知悉子女出生之日起，1年
    為之之限制。從而，原告於法定期間內提起本件訴訟，核無
    不合，自應准許。
肆、訴訟費用之依據：民事訴訟法第78條。
中　　華　　民　　國　　94　　年　　6　　月　　24 　　日
                  家事法庭　　法　官　許翠玲
以上正本證明與原本無異。
如對本判決上訴，須於20日內向本院提出上訴狀。
                              書記官  陳宏城
中　　華　　民　　國　　94　　年　　6　　月　　24 　　日
